臺灣桃園地方法院刑事判決　　　　　　　　　　　　　九十二年度訴字第九四七號
　　公　訴　人　臺灣桃園地方法院檢察署檢察官
　　被　　　告　甲○○
　　選任辯護人　石麗卿律師
右列被告因違反槍砲彈藥刀械管制條例案件，經檢察官提起公訴（九十二年度偵字第
四五六○號），本院判決如左：
    主  文
甲○○未經許可，製造可發射金屬具有殺傷力之玩具空氣長槍，累犯，處有期徒刑貳
年捌月，併科罰金新臺幣參萬元，罰金如易服勞役，以參佰元（即新臺幣玖佰元）折
算壹日。扣案之玩具空氣長槍壹支（槍枝管制編號0000000000號）沒收。
    事  實
一、甲○○前因竊盜案件，經本院八十八年度桃簡字第三三三號判決有期徒刑五月，
    緩刑四年確定，惟其於緩刑期間內，復因竊盜案件，經本院八十九年度易字第一
    三二四號判決處有期徒刑三月確定，經本院八十九年度撤緩字第五七號裁定撤銷
    前開緩刑，兩案接續執行，於民國八十九年十一月二十一日入監執行，至九十年
    七月二十日執行完畢。詎其仍不知警惕，復因家裏務農，為驅趕麻雀，避免農作
    物受害，於九十一年十月二十七日，在桃園縣中壢市○○路○段五百零一號四樓
    「大江國際購物中心」以新臺幣（下同）九千元購得「華山玩具有限公司」（下
    稱華山公司）生產以二氧化碳鋼瓶內氣體為發射動力而不具殺傷力之玩具空氣長
    槍（即茅瑟獵槍）一支，嗣後又陸續在前開「大江國際購物中心」及桃園市區某
    處購得望遠瞄準器（三千五百元）、二氣化碳鋼瓶（每瓶三十元）及小鋼珠等物
    ，而使用前述玩具空氣長槍裝填小鋼珠射擊，驅趕其家後方田地內之麻雀。然甲
    ○○為加強該槍之威力，竟未經許可，先後於九十一年十一月間及十二月底之某
    日，在其位於桃園縣八德市○○路三百十四號家中，接續更換該槍槍機內之彈簧
    及鑽大槍機內之出氣孔，而將該槍製造成可發射金屬具有殺傷力之槍枝。嗣於九
    十二年二月二十六日晚間十時三十分許，經警在其前開住處查獲上述具有殺傷力
    之玩具空氣長槍一支（槍枝管制編號0000000000號）。
二、案經桃園縣警察局移送臺灣桃園地方法院檢察署檢察官偵查起訴。
    理  由
一、訊據被告甲○○固不否認於右揭時地陸續購得華山公司生產之玩具空氣長槍（即
    茅瑟獵槍）及望遠瞄準器、二氧化碳鋼瓶、小鋼珠，並接續於前開期間在其家中
    更換該槍槍機內彈簧及鑽大出氣孔之事實，惟矢口否認有前揭犯行，辯稱：伊購
    得該槍後，曾以該槍打下麻雀，是伊購得時，該槍即已具有殺傷力，並非經伊更
    換槍機內之彈簧及鑽大出氣孔後，始具殺傷力，是伊所為並不構成槍砲彈藥刀械
    管制條例第十一條第一項所稱之「製造」云云。經查：
    （一）被告於九十一年十月二十七日，在桃園縣中壢市○○路○段五百零一號四
          樓「大江國際購物中心」購得玩具空氣長槍（即茅瑟獵槍）一支，嗣後被
          告於九十一年十一月間及同年十二月底之某日，在其位於桃園縣八德市○
          ○路三百十四號家中，先後更換該槍槍機內之彈簧及鑽大槍機內之出氣孔
          （被告就更換槍機內彈簧之時間，先於本院審理時供述係在九十一年十二
          月底【見本院卷第二二頁】，惟經本院於再次訊問，被告明確供稱係於九
          十一年十一月間【見本院卷第九七頁】，自應以後者為準），嗣於九十二
          年二月十六日晚間十時三十分許，在其家中為警查獲前開空氣長槍一支、
          望遠瞄準器一具、二氧化碳鋼瓶一百四十瓶（含已使用之一百三十七瓶及
          未使用之三瓶，而未使用之三瓶嗣經鑑定用畢二瓶，僅餘一瓶）及小鋼珠
          一千五百顆等情，業據被告坦承在卷（見偵卷第七頁、本院卷第一九、二
          ○、九七頁），並有售後服務卡、扣押筆錄、扣押物品目錄表各一份及照
          片二張在卷可稽（見偵卷第一○至一四頁），堪認為真實。
    （二）前開扣案之空氣長槍經送內政部警政署刑事警察局鑑定，結果為：送鑑茅
          瑟獵槍一支（槍枝管制編號0000000000號），認係玩具空氣長
          槍，以小型二氧化碳鋼瓶內氣體為發射動力，可發射直徑約六mm之彈丸，
          經實際試射三次結果，測得其速度分別為一七八公尺／秒、一七六公尺／
          秒、一七二公尺／秒，計算其彈丸動能各為一三‧九四焦耳、一三‧六三
          焦耳、一三‧○二焦耳，單位面積動能分別為四九‧三一焦耳／平方公分
          、四八‧二焦耳／平方公分、四六‧○四焦耳／平方公分等情，此有內政
          部警政署刑事警察局九十二年五月九日刑鑑字第○九二○○三五八七○號
          槍彈鑑定書一份在卷可稽（見偵卷第二九至三四頁），而依該局對活豬作
          射擊測試結果，彈丸單位面積動能達二四焦耳／平方公分，即足以穿入豬
          隻皮肉層（見偵卷第三二頁），故扣案之空氣長槍應認具殺傷力，無庸置
          疑。被告雖於偵查時供述：伊係將瓦斯瓶（即二氧化碳鋼瓶）的孔弄大而
          改造扣案槍枝云云（見偵卷第二二頁背面），是公訴人即據以認定被告係
          將二氧化碳鋼瓶瓶口加大而改造扣案之槍枝。惟被告業於本院審理時供稱
          ：伊係將槍機內之出氣孔鑽大等語（本院卷第二○、九四頁），而非如偵
          查時所稱係將二氧化碳鋼瓶之瓶口加大，是公訴人前開認定，已有可疑。
          且參酌前述內政部警政署刑事警察局槍彈鑑定書之鑑定人李協昌到庭陳稱
          ：扣案之二氧化碳鋼瓶是沒有辦法加大，如果事先加大，鋼瓶就會無效，
          因為它應是密閉的，再扣到槍枝上；扣案槍枝可能被改造之部分有二，其
          一是更換槍機內彈簧使氣體進入導氣管時間增加，其二是將槍機內出氣孔
          鑽洞鑽大，增加進氣量，使出氣量加大，動能就會增加等語（本院卷第二
          一頁），及由李協昌提出該槍可能被改造部分（即槍機內之彈簧及出氣孔
          ）之照片觀之（見本院卷第三二頁），本件被告改造扣案槍枝之部位，應
          係更換槍機內彈簧及鑽大槍機內之出氣孔，殆無疑義。公訴人認被告係將
          二氧化碳鋼瓶瓶口加大而改造扣案之槍枝云云，尚有誤會。
    （三）又扣案之空氣長槍為華山公司製造，此有被告購買後而由店家交付之售後
          服務卡一紙在卷可佐（見偵卷第一四頁），並有鑑定人李協昌提出有關扣
          案長槍係由華山公司製造之介紹說明一份附卷可稽（詳本院卷第二八頁下
          方之照片），而前開介紹載明：華山玩具產品茅瑟獵槍，本製品榮獲一九
          九一全國玩具槍射擊比賽長槍組冠軍，新型專利一一二五七○號等語（詳
          前照片上方及右方之說明），是扣案之空氣長槍曾經參加一九九一年全國
          玩具槍長槍組射擊比賽，並有新型專利證號，從而原廠出品之同型長槍，
          應不可能具有殺傷力，否則如何可能通過政府機關之查驗而核准專利證號
          ，並可於全國性玩具槍比賽中得獎。此外，公訴人另提出同型槍枝之槍彈
          鑑定書一份，該鑑定書內之同型槍枝經試射三次，彈丸單位面積動能分別
          僅有一○‧二一焦耳／平方公分、九‧九六焦耳／平方公分、一○‧四六
          焦耳／平方公分，有內政部警政署刑事警察局九十二年十一月三日刑鑑字
          第○九二○一五五六三○號槍彈鑑定書在卷可憑（見本院卷第六六至七三
          頁）。而該案乃係因案外人涂熊鍵持有同型槍枝為警查獲，經警循線得知
          前開槍枝係涂熊鍵向案外人陳德和開設位於桃園縣中壢市○○路四百三十
          四號之槍械城購得，嗣警於該槍械城店內扣得同型槍枝一支送鑑等情，業
          經本院調取臺灣桃園地方法院檢察署九十二年度偵字第五二七三號卷，審
          認無誤，並影印相關筆錄、資料在卷可稽，從而該案員警既係於陳德和開
          設之槍械城扣得同型空氣長槍一支（見本院卷第六七頁之刑案扣押物品領
          回證明書所載），則該槍自係新出廠而未經改造之玩具空氣長槍，應可確
          定。又該案之槍枝與本件扣案之空氣長槍，兩者之專利證號均為新型專利
          一一二五七○號（見臺灣桃園地方法院檢察署九十二年度偵字第五二七三
          號影印卷最後一頁說明書左上方及本院卷第二八頁下方之介紹說明），是
          二槍均為華山公司製造同型之茅瑟獵槍，亦無疑義。足徵華山公司生產製
          造專利證號為新型專利一一二五七○號之空氣長槍（即茅瑟獵槍），於出
          廠時應無殺傷力。另參酌被告於本院審理時復供述：伊所購買之空氣長槍
          是新品而非中古槍等語屬實（見本院卷第九三、九四頁），故被告於購買
          本件由華山公司生產新品之扣案空氣長槍時，該槍應不具殺傷力，惟該槍
          嗣經被告更換槍機內之彈簧及鑽大槍機內之出氣孔後，始具有殺傷力，應
          堪認定。
    （四）綜上，被告辯稱伊購得本件空氣長槍時，該槍即已具有殺傷力云云，尚不
          足採。本件事證明確，被告所為之犯行，洵堪認定。
二、查被告將其所購入原無殺傷力之玩具空氣長槍，更換槍機內之彈簧並鑽大槍機內
    之出氣孔，使該玩具空氣長槍，成為具有殺傷力之槍枝，其改造槍枝之行為，係
    屬將原無殺傷力之槍枝製造成具有殺傷力之槍枝，應論以製造行為（最高法院九
    十一年台上字第六九七五號、八十一年台上字第五三○五號判決意旨參照）。核
    其所為，係犯槍砲彈藥刀械管制條例第十一條第一項未經許可，製造可發射金屬
    具有殺傷力之玩具空氣長槍罪。被告製造前開具有殺傷力之玩具空氣長槍後，其
    持有該槍之行為乃製造之當然結果，不另論以持有罪。又被告先後更換槍機內彈
    簧及鑽大槍機內之出氣孔之行為，係基於同一製造可發射金屬具有殺傷力之玩具
    空氣長槍罪犯意下之接續行為，僅侵害一個法益，只論以一罪。另被告前因竊盜
    案件，經本院八十八年度桃簡字第三三三號判決有期徒刑五月，緩刑四年確定，
    惟其於緩刑期間內，復因竊盜案件，經本院八十九年度易字第一三二四號判決處
    有期徒刑三月確定，經本院八十九年度撤緩字第五七號裁定撤銷前開緩刑，兩案
    接續執行，於八十九年十一月二十一日入監執行，至九十年七月二十日執行完畢
    ，此有臺灣高等法院被告全國前案紀錄表在卷可按，其前受有期徒刑執行完畢，
    於五年內再犯本件最重本刑為有期徒刑以上之罪，為累犯，應依刑法第四十七條
    之規定加重其刑。然被告購入扣案空氣長槍之目的，僅係為驅趕麻雀，避免農作
    物受害，此迭經被告供述在卷（見偵卷第七頁背面、第二二頁背面），其嗣後所
    為之具有製造性質之改造行為，諒係年少無知之舉動（被告於案發時，年僅二十
    三歲餘），情輕法重，依社會一般客觀事實足認其犯罪情狀堪可憫恕，雖宣告法
    定最低本刑，猶嫌過重，爰依刑法第五十九條規定，減輕其刑，並先加後減。再
    按「犯本條例之罪，於偵查或審判中自白，並供述全部槍砲、彈藥、刀械之來源
    及去向，因而查獲或因而防止重大危害治安事件之發生者，減輕或免除其刑」，
    固為槍砲彈藥刀械管制條例第十八條第四項所規定。然被告雖於偵審中自白改造
    扣案之空氣長槍，惟該槍屬經核准可於市面買賣原無殺傷力之玩具空氣長槍，自
    無所謂因而查獲或因而防止重大危害治安事件發生之可能，與上述減輕或免除其
    刑之規定不符，故無適用該條減、免刑規定之餘地，併此敘明。爰審酌被告犯後
    坦承部分犯罪情節，態度尚稱良好，且本案並未造成任何實害結果之發生，及被
    告之生活狀況、品行、智識程度等一切情狀，量處如主文所示之刑，並就併科罰
    金之部分，諭知如易服勞役之折算標準，以示懲戒。
三、末查扣案之玩具空氣長槍一支（槍枝管制編號0000000000號），業經
    鑑定具有殺傷力，已如前述，為違禁物，應依刑法第三十八條第一項第一款宣告
    沒收。另扣案之望遠瞄準器一具、二氧化碳鋼瓶一百四十瓶（包括已使用之空瓶
    有一百三十七瓶及鑑驗用畢之二瓶，及未使用之一瓶，詳偵卷第一一頁之扣押物
    品目錄表及第三○頁之槍彈鑑定書）、小鋼珠一千五百顆，尚非違禁物，雖係被
    告購得而為其所有，但均與本案被告所為未經許可，製造可發射金屬具有殺傷力
    之玩具空氣長槍之犯行無關，爰不另行宣告沒收，併此敘明。
據上論斷，應依刑事訴訟法第二百九十九條第一項前段，槍砲彈藥刀械管制條例第十
一條第一項，刑法第十一條前段、四十七條、第五十九條、第四十二條第二項、第三
十八條第一項第一款，罰金罰鍰提高標準條例第二條，判決如主文。
本案經檢察官林秀敏到庭執行職務。
中      華      民      國      九十三      年      四    月      六    日
                臺灣桃園地方法院刑事第八庭
                                    審判長法  官    林恆吉
                                          法  官    陳彥宏
                                          法  官    吳為平
右正本證明與原本無異。
如不服本判決，應於送達後十日內，向本院提出上訴狀。
                                          書記官    賴朱梅
中      華      民      國      九十三      年      四    月      七    日
附錄論罪科刑法條：
槍砲彈藥刀械管制條例第十一條第一項
未經許可，製造、販賣或運輸第四條第一項第一款所稱其他可發射金屬或子彈具有殺
傷力之各式槍砲者，處五年以上有期徒刑，併科新臺幣一千萬元以下罰金。
